# 实物出资问题

提问人：jackiechen8623 时间：2016-09-23 08:31:56
甲乙双方共同组建公司，双方约定甲以实物出资，乙以货币出资，操作过程中，甲实物出资的价值大于其认缴注册资本，双方约定甲实物出资的超出部分做为公司对甲的负债。这样操作是否可行，是否还有其他需要考虑的问题。

回答人：chenyiwei
如果各方股东就此安排协商一致，也是可以的，相当于甲公司就实物作价超出增资额的部分，从被投资公司收到了货币性的对价。